【裁判字號】    98,勞訴,85
【裁判日期】    981130
【裁判案由】    給付薪資等
【裁判全文】
臺灣板橋地方法院民事判決              98年度勞訴字第85號
原      告  壬○○
            戊○○
            辛○○
            己○○
            乙○○
            丙○○
前列六人共同
訴訟代理人  陳志勇律師
被      告  矽灣科技股份有限公司
法定代理人  甲○○
訴訟代理人  庚○○
上列當事人間請求給付薪資等事件，經本院於民國98年11月2 日
言詞辯論終結，判決如下：
    主  文
被告應給付原告壬○○新臺幣貳拾陸萬肆仟肆佰零陸元，及自民
國九十八年七月七日起至清償日止按週年利率百分之五計算之利
息。
被告應給付原告戊○○新臺幣伍萬貳仟壹佰捌拾捌元，及自民國
九十八年七月七日起至清償日止按週年利率百分之五計算之利息
。
被告應給付原告辛○○新臺幣壹萬捌仟肆佰貳拾元，及自民國九
十八年七月七日起至清償日止按週年利率百分之五計算之利息。
被告應給付原告己○○新臺幣肆萬柒仟捌佰柒拾元，及自民國
九十八年七月七日起至清償日止按週年利率百分之五計算之利息
。
被告應給付原告乙○○新臺幣捌萬仟陸佰零伍元，及自民國九
十八年七月七日起至清償日止按週年利率百分之五計算之利息。
被告應給付原告丙○○新臺幣萬捌仟零拾貳元，及自民國九
十八年七月七日起至清償日止按週年利率百分之五計算之利息。
原告其餘之訴駁回。
訴訟費用由被告負擔十分之八，餘由原告負擔。
    事實及理由
壹、原告起訴主張：
一、原告壬○○、戊○○、辛○○、己○○、乙○○、丙○○分
    別於附表所示之到職日期，受僱於被告公司擔任如附表所示
    之職務，每月固定薪資如附表所示。查被告公司為原告投保
    之勞工保險金額以多報少，且未依原告等之實際薪資提撥6%
    之退休金，復於民國98年5 月15日未經原告等之同意違法調
    動原告等之職務，強迫原告等擔任業務工作，然原告等本均
    非從事業務招攬之人員，被告竟違反勞動契約，違法調動原
    告擔任無法勝任之業務工作，並違法大幅調減薪資，其調動
    自不適法，已違反勞動基準法第14條第1 項第5 、6 款之規
    定，原告等乃於同年6 月5 日以存證信函終止兩造間之勞動
    契約，被告公司除拒絕給付原告資遣費、積欠薪資、特別休
    假工資、勞工退休金提撥差額外，又未依法給予原告非自願
    離職證明書，且未依勞工保險法規定為原告等辦理勞工保險
    退保，雖經原告以台北三十支局第1340號存證信函催告，被
    告公司仍置之不理，致原告等受有無法申請失業給付之損失
    。為此請求被告給付下列金額：
  (一)原告壬○○部分，合計請求新台幣（下同）326,454元：
  1.積欠之薪資55,301元：
    原告壬○○每月固定薪資為6 萬元，98年5 月份薪資，被告
    僅給付8,624 元、勞健保自負額應扣3,979 元，故遭違法減
    薪47,397元（60,000元－8,624 元－3,979 元＝47,397元）
    。另被告未給付98年6 月1 日起至同年月6 日止之工資12,0
    00元（60,000元÷30日×6 日＝12,000元），合計59,397元
    ，扣除被告於98年7 月間匯入之4,096 元薪資後，被告尚積
    欠壬○○薪資55,301元。
  2.資遣費198,000元：
  (1)舊制部分：自93年3 月1 日起至94年6 月30日止，年資1 年
              4 個月，金額為8 萬元（60,000元×16÷12）。
  (2)新制部分：自94年7 月1 日起至98年6 月6 日止，年資3 年
              11個月又6 日，金額為118,000 元【（30,000元
              ×3 年）＋（30,000元÷12月×11月）＋（30,0
              00元÷12月÷30日×6日）＝118,000 元】。
  3.特別休假薪資22,000元：
    原告壬○○於98年尚餘11天特別休假，故被告依勞動基準法
    第37條、第38條、勞動基準法施行細則第24條規定，應給付
    原告特別休假薪資22,000元（60,000元÷30日×11日＝22,0
    00元）。
  4.退休金提撥減少部分35,196元：
    原告壬○○之薪資於94年7 月起至96年2 月止為5 萬元（合
    計20個月），依行政院勞工委員會勞工退休金月提繳工資分
    級表第7 組第38級規定，被告每月應依50,600元提撥6%之退
    休金即3,036 元，20個月為60,720元。自96年3 月份起至96
    年9 月份止，壬○○調薪至55,000元（合計7 個月），依上
    開工資分級表第7 組第40級規定，被告每月應依55,400元提
    撥6%之退休金即3,324 元，7 個月為23,268元。自96年10月
    份起至98年5 月份止，（合計20個月），依上開工資分級表
    第8 組第42級規定，被告每月應依60,800元提撥6%之退休金
    即3,648 元，20個月為72,960元；合計應提繳金額為156,94
    8 元，惟被告僅提撥121,752 元，短少35,196元。
  5.失業給付短少之損失15,957元：
    原告壬○○屬中高齡失業，依勞工保險局規定，可按投保薪
    資領取70% 之失業給付，最長可領9 個月，今因被告未依法
    將壬○○之投保薪資以43,900元投保，致6 個月平均月投保
    薪資僅41,367元，勞工保險局僅給付失業給付28,957元，每
    月短少1,773 元（43,900元×70% －28,957元＝1,773 元）
    ，9 個月之損失合計15,957元（1,773 元×9 月＝15,957元
    ）。
  (二)原告戊○○部分，合計請求62,143元：
  1.積欠之薪資8,621元：
    原告戊○○每月固定薪資為3 萬元，98年5 月份薪資，被告
    僅給付22,571元、勞健保自負額應扣869 元，故遭違法減薪
    6,560 元（30,000元－22,571元－869 元＝6,560 元）。另
    被告未給付98年6 月1 日起至同年月5 日止之工資5,000 元
    （30,000元÷30日×5 日＝5,000 元），合計11,560元，扣
    除被告於98年7 月間匯入之2,939 元薪資後，被告尚積欠戊○○薪資62,143元。
  2.資遣費31,333元：
    新制部分：自96年5 月3 日起至98年6 月5 日止，年資2 年
              1 個月又2 日，金額為31,333元【（15,000元×
              2 年）＋（15,000元÷12月）＋（15,000元÷12
              月÷30日×2 日）＝31,333元】。
  3.退休金提撥減少部分5,869元：
    原告戊○○之薪資於96年5 月起至98年5 月止為3 萬元（合
    計25個月），依行政院勞工委員會勞工退休金月提繳工資分
    級表第5 組第27級規定，被告每月應依30,300元提撥6%之退
    休金即1,818 元，25個月為45,450元，惟被告僅提撥39,581
    元，短少5,869 元。
  4.失業給付短少之損失16,320元：
    原告戊○○須扶養2 小孩，依勞工保險局規定，可按投保薪
    資領取80% 之失業給付，今因被告未依法將戊○○之投保薪
    資以30,300元投保，致6 個月平均月投保薪資僅26,900 元
    ，勞工保險局僅給付失業給付21,520元，每月短少2,720 元
    （30,300元×80% －21,520元＝2,720 元），6 個月之損失
    合計16,320元（2,720 元×6 月＝16,320元）。
  (三)原告辛○○部分，合計請求23,269元：
  1.積欠之薪資4,018元：
    原告辛○○每月固定薪資為25,000元，98年5 月份薪資，被
    告僅給付21,338元、勞健保自負額應扣722 元，故遭違法減
    薪6,560 元（25,000元－21,338元－722 元＝6,560 元）。
    另被告未給付98年6 月1 日起至同年月5 日止之工資3,750
    元【25,000元÷30日×5 日－417 元（病假）＝3,750 元】
    ，合計6,690 元，扣除被告於98年7 月間匯入之2,672 元薪
    資後，被告尚積欠辛○○薪資4,018元。
  2.資遣費9,549元：
    新制部分：自97年9 月1 日起至98年6 月5 日止，年資9個
              月又5 日，金額為9,549 元【（12,500元÷12月
              ×9 月）＋（12,500元÷12月÷30日×5 日）＝
              9,549 元】。
  3.退休金提撥減少部分1,782元：
    原告辛○○之薪資於97年9 月起至98年5 月止為25,000元（
    合計9 個月），依行政院勞工委員會勞工退休金月提繳工資
    分級表第4 組第23級規定，被告每月應依25,200元提撥6%之
    退休金即1,512 元，9 個月為13,608元，惟被告每月僅提撥
    1,314 元，合計僅提撥11,826元，短少1,782元。
  4.失業給付短少之損失7,920元：
    原告辛○○依勞工保險局規定，可按投保薪資領取60% 之失
    業給付，今因被告未依法將辛○○之投保薪資以25,200元投
    保，致6 個月平均月投保薪資僅23,000元，勞工保險局僅給
    付失業給付13,800元，每月短少1,320 元（25,200元×60%
    －13,800元＝1,320 元），6 個月之損失合計7,920 元（1
    ,320元×6 月＝7,920 元）。
  (四)原告己○○部分，合計請求58,448元：
  1.積欠之薪資8,302元：
    原告己○○每月固定薪資為28,000元，98年5 月份薪資，被
    告僅給付20,054元、勞健保自負額應扣1,218 元，故遭違法
    減薪6,728 元（28,000元－20,054元－1,218 元＝6,728 元
    ）。另被告未給付98年6 月1 日起至同年月5 日止之工資4,
    666 元（28,000元÷30日×5 日＝4,666 元），合計10,928
    元，扣除被告於98年7 月間匯入之2,626 元薪資後，被告尚
    積欠己○○薪資8,302元。
  2.資遣費31,426元：
    新制部分：自96年4 月19日起至98年6 月7 日止，年資2 年
              1 個月又17日，金額為31,426元【（14,750元×
              2 年）＋（14,750元÷12月）＋（14,750元÷12
              月÷30日×17日）＝31,426元】。
  3.退休金提撥減少部分7,200元：
    原告己○○之薪資於96年5 月起至98年5 月止為28,000元（
    合計25個月），依行政院勞工委員會勞工退休金月提繳工資
    分級表第4 組第26級規定，被告每月應依28,800元提撥6%之
    退休金即1,728 元，25個月為43,200元，惟被告每月僅提撥
    1,440 元，合計僅提撥36,000元，短少7,200 元。
  4.失業給付短少之損失11,520元：
    原告己○○依勞工保險局規定，可按投保薪資領取60% 之失
    業給付，今因被告未依法將己○○之投保薪資以28,800元投
    保，致6 個月平均月投保薪資僅25,600元，勞工保險局僅給
    付失業給付15,360元，每月短少1,920 元（28,800元×60%
    －15,360元＝1,920 元），6 個月之損失合計11,520元（1,
    920 元×6 月＝11,520元）。
  (五)原告乙○○部分，合計請求88,245元：
  1.積欠之薪資24,171元：
    原告乙○○每月固定薪資為5 萬元，98年5 月份薪資，被告
    僅給付30,142元、勞健保自負額應扣1,258 元，故遭違法減
    薪18,600元（50,000元－30,142元－1,258 元＝18,600元）
    。另被告未給付98年6 月1 日起至同年月5 日止之工資8,33
    3 元（50,000元÷30日×5 日＝8,333 元），合計26,933元
    ，扣除被告於98年7 月間匯入之2,762 元薪資後，被告尚積
    欠乙○○薪資24,171元。
  2.資遣費44,166元：
    新制部分：自96年8 月30日起至98年6 月5 日止，年資1 年
              9 個月又6 日，金額為44,166元【（25,000元×
              1 年）＋（25,000元÷12月×9 月）＋（25,000
              元÷12月÷30日×6 日）＝44,166元】。
  3.退休金提撥減少部分19,908元：
    原告乙○○之薪資於96年9 月起至98年5 月止為5 萬元（合
    計21個月），依行政院勞工委員會勞工退休金月提繳工資分
    級表第7 組第38級規定，被告每月應依50,600元提撥6%之退
    休金即3,036 元，21個月為63,756元，惟被告每月僅提撥2,
    088 元，合計僅提撥43,848元，短少19,908元。
  (六)原告丙○○部分，合計請求43,331元：
  1.積欠之薪資4,350元：
    原告丙○○每月固定薪資為25,000元，98年5 月份薪資，被
    告僅給付20,798元、勞健保自負額應扣722 元，故遭違法減
    薪3,480 元（25,000元－20,798元－722 元＝3,480元）。
    另被告未給付98年6 月1 日至同年月5 日止之2 天之工資1,
    667 元（25,000元÷30日×2 日＝1,667 元），合計5,147
    元，扣除被告於98年7 月間匯入之797 元薪資後，被告尚積
    欠丙○○薪資4,350元。
  2.資遣費26,111元：
    新制部分：自96年8 月30日起至98年6 月5 日止，年資1 年
              9 個月又6 日，金額為44,166元【（25,000元×
              1 年）＋（25,000元÷12月×9 月）＋（25,000
              元÷12月÷30日×6 日）＝44,166元】。
  3.退休金提撥減少部分4,950元：
    原告丙○○之薪資於96年5 月起至98年5 月止為25,000元（
    合計25個月），依行政院勞工委員會勞工退休金月提繳工資
    分級表第4 組第23級規定，被告每月應依25,200元提撥6%之
    退休金即1,512 元，25個月為37,800元，惟被告每月僅提撥
    1,314元，合計僅提撥32,850元，短少4,950元。
  4.失業給付短少之損失7,920元：
    原告丙○○依勞工保險局規定，可按投保薪資領取60% 之失
    業給付，今因被告未依法將丙○○之投保薪資以25,200元投
    保，致6 個月平均月投保薪資僅23,000元，勞工保險局僅給
    付失業給付13,800元，每月短少1,320 元（25,200元×60%
    －13,800元＝1,320 元），6 個月之損失合計7,920 元（1,
    320 元×6 月＝7,920 元）。
二、併為聲明：被告應給付原告壬○○326,454 元、原告戊○○
    62,143元、原告辛○○23,269元、原告己○○58,448元、原
    告乙○○88,245元、原告丙○○43,331元，及均自起訴狀繕
    本送達翌日起至清償日止按年息5%計算之利息。
貳、被告則抗辯：
一、被告公司因經董事會開會決議成立業務推廣部，並於98年5
    月1 日起成立作業，據董事會之指示，採由被告公司現有編
    制中，調任部分人員至此部門運作，被告公司乃於同年月15
    日召開轉任此部門人員共同會商，原告等6 人與會，現場未
    反對此項職務之調動，事後亦未表示異議，並繼續至被告公
    司上班，直到同年6 月上旬。詎於同年6 月初，原告6 人寄
    函被告公司，表示被告公司違反勞動基準法第14條第1 項第
    5 、6 款之規定，並要求終止勞動契約，被告公司乃於同年
    6 月15日回函原告6 人，希兩造共體時艱，共謀新部門功能
    之發展，以求勞雇雙方雙贏之局面，並祈原告於7 日內回公
    司續職，惟原告6 人置之不理，續以集體罷工堅持本身立場
    ，拒不與被告公司協商，被告礙於無奈，才依勞動基準法第
    12 條 第6 款規定，以原告連續曠職3 日以上為原因，終止
    兩造間之勞動契約。
二、就原告請求資遣費部分：
    被告等雖依勞動基準法第14條第1 項第5 、6 款規定終止兩
    造間之勞動契約，惟被告公司有依規定給付原告98年5 、6
    月份之薪資，並無違反勞動契約或勞工法令損害原告等之權
    益，故原告終止勞動契約並不合法。又被告公司與原告壬○○等人之聘僱合約書第2 條約定：「乙方（指壬○○）之職
    務與職位，依甲方（即被告）錄取通知而定，而後甲方得視
    公司發展與乙方之專長及工作狀況，合理調整乙方職務或視
    乙方工作表現與潛力，按甲方人事考核調整乙方職務。」今
    被告公司為維護公司權益，配合現階段公司發展，進行職務
    調動，乃符合兩造聘僱合約書之約定，況被告公司在調動職
    務前，亦與原告等人會商，原告等人在現場未反對此項職務
    之調動，事後亦未表示異議，並繼續到公司上班，可視為同
    意此項調動。再被告前已以信函通知原告等人回公司續職，
    原告等置之不理，續以罷工方式集體抗爭，原告等人未請假
    即離開工作職務，已連續曠職達3 日以上，依被告公司出勤
    管理辦法第9 條規定，已符合終止勞動契約之規定，故被告
    以存證信函向原告6 人終止勞動契約為合法，依勞動基準法
    第17條規定，被告公司無需給付原告資遣費。
三、就原告主張積欠薪資部分：
  (一)原告壬○○之薪資原為每月6 萬元，98年5 月1 日至同年月
    15日薪資為29,032元（60,000元÷31日×15日＝29,032元）
    ；98年5 月16日至同年月31日薪資為10,323元（20,000元÷
    31日×16日＝10,323元；因98年5 月15日以後調整職務，薪
    資調整為每月底薪2 萬元加業務推廣獎金，因沒有業績，只
    有底薪），故98年5 月份之薪資總額為39,355元，扣除勞保
    自負額659 元、健保自負額30,072元（因健保局要補扣繳，
    所以自負額扣繳96年3 月至98年3 月計25,620元，補扣繳98
    年4 月1,132 元、98年5 月3,320 元），故98年5 月薪資實
    發金額為8,624 元。98年6 月1 日至7 日薪資4,667 元（20
    ,000元÷30日×7 日＝4,667 元），扣勞保自負額571 元，
    故98年6 月實發金額為4,096 元。因此，被告公司並無積欠
    原告壬○○薪資。
  (二)原告戊○○之薪資原為每月3 萬元，98年5 月1 日至同年月
    15日薪資為14,517元（30,000元÷31日×15日＝14,517元）
    ；98年5 月16日至同年月31日薪資為10,323元（20,000元÷
    31日×16日＝10,323元；因98年5 月15日以後調整職務，薪
    資調整為每月底薪2 萬元加業務推廣獎金，因沒有業績，只
    有底薪），故98年5 月份之薪資總額為24,840元，扣除勞保
    自負額455 元、健保自負額1,814 元（因健保局要補扣繳，
    所以自負額扣繳96年9 月至98年3 月計1,330 元，補扣繳98
    年4 月70元、98年5 月414 元），故98年5 月薪資實發金額
    為22,571元。98年6 月1 日至7 日薪資3,333 元（20,000元
    ÷30日×5 日＝3,333 元），扣勞保自負額394 元，故98年
    6 月實發金額為2,939 元。因此，被告公司並無積欠原告戊○○薪資。
  (三)原告辛○○之薪資原為每月25,000元，98年5 月1 日至同年
    月15日薪資為12,097元（25,000元÷31日×15日＝12,097元
    ）；98年5 月16日至同年月31日薪資為10,323元（20,000元
    ÷31日×16日＝10,323元；因98年5 月15日以後調整職務，
    薪資調整為每月底薪2 萬元加業務推廣獎金，因沒有業績，
    只有底薪），故98年5 月份之薪資總額為22,420元，扣除勞
    保自負額378 元、健保自負額704 元（因健保局要補扣繳，
    所以自負額扣繳97年9 月至98年3 月計315 元，補扣繳98年
    4 月45元、98年5 月344 元），故98年5 月薪資實發金額為
    21,338元。98年6 月1 日至7 日薪資3,333 元（20,000元÷
    30日×5 日＝3,333 元），扣勞保自負額328 元，再扣除病
    假1 天333 元（20,000元÷30日×1 日÷2 ＝333 元），故
    98年6 月實發金額為2,672 元。因此，被告公司並無積欠原
    告辛○○薪資。
  (四)原告己○○之薪資原為每月28,000元，98年5 月1 日至同年
    月15日薪資為13,549元（28,000元÷31日×15日＝13,549元
    ）；98年5 月16日至同年月31日薪資為10,323元（20,000元
    ÷31日×16日＝10,323元；因98年5 月15日以後調整職務，
    薪資調整為每月底薪2 萬元加業務推廣獎金，因沒有業績，
    只有底薪），故98年5 月份之薪資總額為23,872元，扣除勞
    保自負額432 元、健保自負額3,386 元（因健保局要補扣繳
    ，所以自負額扣繳96年9 月至98年3 月計2,470 元，補扣繳
    98年4 月130 元、98年5 月786 元），故98年5 月薪資實發
    金額為20,054元。98年6 月1 日至7 日薪資3,333 元（20,0
    00元÷30日×5 日＝3,333 元），扣勞保自負額374 元，再
    扣除病假1 天333 元（20,000元÷30日×1 日÷2 ＝333 元
    ），故98年6 月實發金額為2,626 元。因此，被告公司並無
    積欠原告己○○薪資。
  (五)原告乙○○之薪資原為每月5 萬元，98年5 月1 日至同年月
    15日薪資為24,193元（50,000元÷31日×15日＝24,193元）
    ；98年5 月16日至同年月31日薪資為10,323元（20,000元÷
    31日×16日＝10,323元；因98年5 月15日以後調整職務，薪
    資調整為每月底薪2 萬元加業務推廣獎金，因沒有業績，只
    有底薪），故98年5 月份之薪資總額為34,516元，扣除勞保
    自負額659 元、健保自負額3,715 元（因健保局要補扣繳，
    所以自負額扣繳97年3月至98年3 月計2,808 元，補扣繳98
    年4 月216 元、98年5 月691 元），故98年5 月薪資實發金
    額為30,142元。98年6 月1 日至7 日薪資3,333 元（20,000
    元÷30日×5 日＝3,333 元），扣勞保自負額571 元，故98
    年6 月實發金額為2,762 元。因此，被告公司並無積欠原告
    乙○○薪資。
  (六)原告丙○○之薪資原為每月25,000元，98年5 月1 日至同年
    月15日薪資為12,097元（25,000元÷31日×15日＝12,097元
    ）；98年5 月16日至同年月31日薪資為10,323元（20,000元
    ÷31日×16日＝10,323元；因98年5 月15日以後調整職務，
    薪資調整為每月底薪2 萬元加業務推廣獎金，因沒有業績，
    只有底薪），故98年5 月份之薪資總額為22,420元，扣除勞
    保自負額378 元、健保自負額1,244 元（因健保局要補扣繳
    ，所以自負額扣繳96年9 月至98年3 月計855 元，補扣繳98
    年4 月45元、98年5 月344 元），故98年5 月薪資實發金額
    為20,798元。98年6 月1 日至7 日薪資3,333 元（20,000元
    ÷30日×5 日＝3,333 元），扣勞保自負額328 元，再扣除
    事假26.5小時2,208 元（20,000元÷30日÷8 ×26.5＝2,20
    8 元），故98年6 月實發金額為797 元。因此，被告公司並
    無積欠原告丙○○薪資。
四、就原告主張積欠特別休假薪資部分：
    依行政院勞委會88年8 月27日台勞動二字第44064 號函：「
    勞動契約終止時，勞工尚未休完之特別休假，如係勞工應休
    能休而不休者，則非屬可歸責於雇主之原因，雇主可不發給
    未休完特別休假日數之工資。」經查原告係由被告依勞動基
    準法第12條第6 款規定終止勞動契約，故非可歸責於被告公
    司，應無特別休假日數工資之問題。再特別休假以年度計算
    ，98年度尚未終了，原告又在年中自行離職，並非被告公司
    不給予原告特別休假，故原告此部分請求並無理由。
五、就原告主張失業給付損失部分：
    勞工保險法中，並無失業給付之項目，且勞工保險失業給付
    實施辦法在92年2 月12日早已廢止。若原告係主張就業保險
    法中之失業給付，則須具備該法第11條第1 項第1 款規定之
    請領條件。又原告倘係主張被告不給予其非自願離職證明，
    才造成其無法領失業給付補助金，則其應請求被告出具離職
    證明，而非逕行請求損害賠償。況且失業給付補助金尚有其
    他條件限制，故有離職證明不等於有失業給付，因此，原告
    直接請求被告賠償並無理由。
六、答辯聲明：
  (一)原告之訴駁回。
  (二)如受不利之判決，願供擔保請求免為假執行。
參、兩造不爭執事項：
一、原告壬○○、戊○○、辛○○、己○○、乙○○、丙○○分
    別於附表所示之到職日期，受僱於被告公司擔任如附表所示
    之職務，每月固定薪資如附表所示。
二、被告公司於98年5 月15日，調動原告6 人至其公司之業務推
    廣部，擔任業務推廣部之專員，負責向外爭取各類工程、為
    被告公司擴展工程業績之工作，並調整原告6 人之薪資結構
    為每月底薪2 萬元，另依其等業績加給業務推廣獎金，有被
    告公司98年5 月15日人事公告影本6 紙附卷可稽（見本院重
    勞調字卷第43頁至第45頁反面）。
三、原告6 人於98年6 月5 日分別發存證信函，依勞動基準法第
    14條第1 項第5 、6 款之規定，向被告公司為終止勞動契約
    之意思表示，並經被告公司於98年6 月6 日收受，有存證信
    函影本6 份、掛號郵件簽收（收據）清單影本1 紙附卷可稽
    （見本院重勞調字卷第48頁至第54頁）。
四、被告公司於98年6 月26日發存證信函予原告6 人，依勞動基
    準法第12條第6 款，及被告公司出勤管理辦法第9 條規定，
    ，向原告6 人為終止勞動契約之意思表示，有存證信函影本
    6 份附卷可稽（見本院勞訴字卷第60頁至第71頁）。
五、原告6 人實際自被告公司領得之98年5 、6 月份之薪資數額
    如下：
  (一)壬○○：98年5 月份8,624 元、98年6 月份4,096 元，有薪
            資單影本2 紙附卷可稽（見本院勞訴字卷第75、76
            頁）。
  (二)戊○○：98年5 月份22,571元、98年6 月份2,939 元，有薪
            資單影本2 紙附卷可稽（見本院勞訴字卷第77、78
            頁）。
  (三)辛○○：98年5 月份21,338元、98年6 月份2,672 元，有薪
            資單影本2 紙附卷可稽（見本院勞訴字卷第79、80
            頁）。
  (四)己○○：98年5 月份20,054元、98年6 月份2,626 元，有薪
            資單影本2 紙附卷可稽（見本院勞訴字卷第80、81
            頁）。
  (五)乙○○：98年5 月份30,142元、98年6 月份2,762 元，有薪
            資單影本2 紙附卷可稽（見本院勞訴字卷第83、84
            頁）。
  (六)丙○○：98年5 月份20,798元、98年6 月份797 元，有薪資
            單影本2 紙附卷可稽（見本院勞訴字卷第85、86頁
            ）。
六、原告6 人98年5 月份薪資應扣除之勞健保自負額如下：壬○○勞保659 元、健保3,320 元，合計3,979 元。戊○○勞保
    455 元、健保414 元，合計869 元。辛○○勞保378 元、健
    保344 元，合計722 元。己○○勞保432 元、健保786 元，
    合計1,218 元。乙○○勞保659 元、健保691 元，合計1,35
    0 元。丙○○勞保378 元、健保344 元，合計722 元。
七、原告6 人98年6 月份應扣除之勞保自負額如下：壬○○571
    元、戊○○394 元、辛○○328 元、己○○374 元、乙○○
    571 元、丙○○328 元。
八、健保局要求被告公司應補扣繳原告6 人如下之自負額：壬○○96年3 月至98年3 月健保自負額25,620元，及98年4 月之
    自負額1,132 元。戊○○96年9 月至98年3 月健保自負額1,
    330 元，及98年4 月之自負額70元。辛○○97年9 月至98年
    3 月健保自負額315 元，及98年4 月之自負額45元。己○○
    96年9 月至98年3 月健保自負額2,470 元，及98年4 月之自
    負額130 元。乙○○97年3 月至98年3 月健保自負額2,808
    元，及98年4 月之自負額216 元。丙○○96年9 月至98年3
    月健保自負額855 元，及98年4 月之自負額45元。
九、被告公司就原告6 人98年4 月份提繳之勞工退休金工資均與
    其等98年3 月份提繳之金額相同（見本院勞訴字卷第126 頁
    ）。
肆、兩造之爭執點及本院判斷：
一、原告依勞動基準法第14條第1 項第5 、6 款之規定終止兩造
    間之勞動契約為合法：
  (一)按勞動基準法第14條第1 項第5 、6 款、第2 項規定：「有
    下列情形之一者，勞工得不經預告終止契約：一... 五雇主
    不依勞動契約給付工作報酬，或對於按件計酬之勞工不供給
    充分之工作者。六雇主違反勞動契約或勞工法令，致有損害
    勞工權益之虞者。」、「勞工依前項第一款、第六款規定終
    止契約者，應自知悉其情形之日起，三十日內為之。」次按
    勞動基準法施行細則第7 條第1 款規定，工作場所及應從事
    之工作有關事項應於勞動契約中由勞資雙方自行約定，故其
    變更亦應由雙方自行商議決定。如雇主確有調動勞工工作必
    要，應依下列原則辦理：基於企業經營上所必需；不得違反
    勞動契約；對勞工薪資及其他勞動條件，未作不利之變更；
    調動後工作與原有工作性質為其體能及技術所可勝任；調動
    工作地點過遠，雇主應予以必要之協助，有內政部74年9 月
    5 日（）台內勞字第328433號函釋可參；故雇主行使指揮
    權調動勞工時，必須符合上開原則，始能認為合法之調動，
    而能調整勞工之工作內容與地點等，倘若不符合上開原則之
    調動，則勞工自得以雇主違反勞動契約而終止雙方間之勞動
    契約。
  (二)原告主張：其等自附表所示之到職日期，受僱於被告公司擔
    任如附表所示之職務，每月固定薪資如附表所示，嗣被告公
    司未經原告等之同意，將原告6 人調至公司之業務推廣部擔
    任業務推廣部之專員，並大幅調降原告6 人之薪資等，原告
    等因而於98年6 月5 日依勞動基準法第14條第1 項第5 、6
    款規定，發函被告公司終止兩造間之勞動契約等語；被告則
    抗辯其公司已於98年5 月15日召開轉任業務推廣部門人員共
    同會商，原告等6 人與會，現場未反對此項職務之調動，事
    後亦未表示異議，並繼續至被告公司上班直到同年6 月上旬
    ，可視為同意此項調動等語。經查，原告6 人原分別擔任附
    表所示之工作，其工作性質皆非屬業務推廣，且其等原每月
    薪資如附表所示，均高於2 萬元，故被告於98年5 月15日將
    原告6 人調任業務推廣部專員，從事業務推廣工作，並將其
    等薪資結構調降為每月底薪2 萬元，另需依其等業績始加給
    業務推廣獎金，自已涉及勞動契約內容之變更，應由勞動契
    約當事人雙方以合意為之，無由當事人之一方單方面變更之
    理。因此，被告辯稱原告等均同意該變更，既為原告所否認
    ，自應由被告就其所辯負舉證之責。
  (三)惟查：證人即被告公司之副總經理丁○○雖到庭證稱：伊於
    被告公司負責所有業務的執行，包含人事業務，被告公司前
    因金融風暴後要擴展業務，董事會決定要成立業務推廣部門
    ，逐步將人員歸納進來，起初只有原告6 人。當時規劃的人
    員沒有一定的原則，因為被告是工程公司，所以工程告一段
    落後，就會把人員納入業務部門，如果拉到業務後，這些人
    員就會回到原本的工程部門。被告公司員工人數約40幾人，
    挑選原告6 人進入業務部門，因為被告公司不希望遣散員工
    ，所以想要充分利用員工，公司會挑選原告6 人進入業務部
    門，是因為他們的工程剛剛好告一段落，所以將該人員放到
    業務部門，公司有通知原告6 人，原告並沒有表示反對，且
    公司有在98年5 月15日跟原告說明薪資的改變，當時原告6
    人都沒有表示意見。被告公司有估算部門，有人要請被告承
    接工程時，就由估價部門去估價，評估是否可以承接，估價
    部門是負責議價及簽約的部門，估價部門目前有三名員工，
    這個部門目前還在。這個部門目前只是從事估算的工作，他
    們的工作就是跟他人議價，被告公司以前專門負責跑業務的
    人不多，由伊個人還有估算部的經理去跑業務。98年5 月15
    日有講業務部門如何組成，伊有請原告6 人回去想一下，98
    年5 月18日可以開會討論，98年5 月15日禮拜一時就有把獎
    金辦法拿給原告看，並且有講解給原告知道，且有說明業務
    達到一定的量，就會讓原告回到原來的部門。因為金融危機
    的關係，所以被告公司必須要主動找業務，之前公司很多的
    案子確實是上網找標的等語（見本院勞訴字卷第122 頁至第
    12 3頁），惟證人丁○○係被告公司副總經理，並負責原告
    系爭職務調動事宜，是自不能僅憑其證詞，即認原告等有同
    意被告調動職務。且依被告之答辯：原告等僅係於98年5 月
    15日與會時，現場未為反對職務調動之意思表示，並未明示
    表示同意之意。而按所謂默示之意思表示，係指依表意人之
    舉動或其他情事，足以間接推知其效果意思者而言，若單純
    之沉默，則除有特別情事，依社會觀念可認為一定意思表示
    者外，不得謂為默示之意思表示（最高法院29年上字第762
    號判例、21年上字第1598號判例要旨參照）。本件被告縱有
    於98年5 月15日告知原告職務之調動及薪資之改變，且未經
    原告為反對之表示，然此乃單純之沉默，並不足以間接推知
    原告有同意之意思。矧原告等旋於98年6 月5日 以此為由，
    發函終止兩造間之勞動契約，並未逾勞動基準法第14條第2
    項規定之30日期間，足認原告並無默示同意此變動之意思。
    而原告等依照原有之勞動契約所擔任之職務及領受之工資分
    如附表所示，其等原均非擔任業務工作，被告公司雖原無「
    業務推廣部」，然其公司之業務工作本由證人丁○○及估算
    部人員擔任，是證人丁○○雖證稱：因其公司不想資遣員工
    ，為充分利用員工，所以工程告一段落後，才會把該工程之
    人員先納入業務部門，待拉到業務後，這些人員就會回到原
    本的工程部門云云，然為原告所否認，且原告戊○○、丙○○原係擔任採購人員，本與各個工程是否結束無關，是證人
    丁○○上開證詞，自不足採。而被告未能證明其公司將原非
    從事業務工作之原告6 人調動改從事業務推廣工作，確係基
    於經營上所必需。且被告並將原告6 人之薪資結構均改為底
    薪2 萬元及如有業績始另加給業務推廣獎金，顯然已經單方
    面將原告等包含薪資條件之勞動契約內容作對於原告6 人不
    利之變更，而被告復又依照其不合法調動之意思而給付較原
    告應領薪資數額為少之數額與原告，則原告主張被告有違反
    勞動契約致損害原告權益之事實，堪予採信。因此，原告於
    98 年6月5 日分別發存證信函，依勞動基準法第14條第1 項
    第5 、6 款之規定，向被告為終止勞動契約之意思表示，自
    屬合法。又被告已於98年6 月6 日收受上開存證信函，有原
    告所提掛號郵件簽收（收據）清單影本1 紙附卷可稽（見本
    院重勞調字卷第54頁），被告並於98年6 月15日發予原告6
    人之存證信函中表明於98年6 月6 日收受原告終止勞動契約
    之存證信函，有被告98年6 月15日所發存證信函影本6 份在
    卷可證（見本院勞訴字卷第48頁至第58頁），且為被告所不
    爭執。是兩造間之勞動契約皆已於98年6 月6 日合法終止，
    應堪認定。
二、就原告請求積欠之薪資部分：
    原告主張：被告依其單方面調降後之工資數額給付原告，而
    有短付工資之情事發生一節，為被告所否認；惟查，勞工之
    工資固應依其擔任之職務、工作內容等不同而有不同，但仍
    不能違反雙方間勞動契約之約定，本件原告之職務雖經被告
    於98年5 月15日予以調整，然其調動並不合法，自不發生變
    更雙方間勞動契約內容之效力，業如前述，故原告主張被告
    應依照原來工資數額給付原告至勞動契約終止前一日（即98
    年6 月5 日）止之薪資差額，自屬可採。茲分述如下：
  (一)原告壬○○部分：原告壬○○每月薪資為6 萬元，是其98年
    5 月份之薪資6 萬元，扣除兩造所不爭執之勞保自負額659
    元、健保自負額3,320 元（合計3,979 元）後，為56,021元
    （60,000元－3,979 元＝56,021元）。另原告壬○○98年6
    月1 日起至98年6 月5 日止之薪資為1 萬元（60,000元÷30
    日×5 日＝10,000元），扣除兩造所不爭執之勞保自負額57
    1 元後，為9,429 元。又被告另抗辯：因健保局要求補扣繳
    原告壬○○96年3 月至98年3 月健保自負額25,620元，及98
    年4 月之自負額1,132 元，合計26,752元，應於原告薪資中
    扣除一節，業據提出原告不爭執其真正之保險對象承保及減
    免身分異動清冊、追溯更正調整保險費明細表各一份為證（
    見本院勞訴字卷第129 頁至第146 頁）。是此部分為原告壬○○依法應負擔部分，自亦應扣除。而被告僅給付98年5 月
    份薪資8,624 元、98年6 月份薪資4,096 元，因此，原告壬○○請求被告給付積欠之薪資，於25,978元（56,021元＋9,
    429 元－26,752元－8,624 元－4,096 元＝25,978元）之範
    圍內，為有理由；逾此數額之請求，即屬無據。
  (二)原告戊○○部分：原告戊○○每月薪資為3 萬元，是其98年
    5 月份之薪資3 萬元，扣除兩造所不爭執之勞保自負額455
    元、健保自負額414 元（合計869 元）後，為29,131元（30
    ,000元－869 元＝29,131元）。另原告戊○○98年6 月1日
    起至98年6 月5 日止之薪資為1 萬元（30,000元÷30日×5
    日＝5,000 元），扣除兩造所不爭執之勞保自負額394 元後
    ，為4,606 元。又被告另抗辯：因健保局要求補扣繳原告戊○○96年9 月至98年3 月健保自負額1,330 元，及98年4 月
    之自負額70元，合計1,400 元，應於原告薪資中扣除一節，
    業據提出原告不爭執其真正之保險對象承保及減免身分異動
    清冊、追溯更正調整保險費明細表各一份為證（見本院勞訴
    字卷第129 頁至第146 頁）。是此部分為原告戊○○依法應
    負擔部分，自亦應扣除。而被告僅給付98年5 月份薪資22,5
    71元、98年6 月份薪資2,939 元，因此，原告戊○○請求被
    告積欠之薪資於6,827 元（29,131元＋4,606 元－1,400元
    －22,571元－2,939 元＝6,827 元）之範圍內，為有理由；
    逾此數額之請求，即屬無據。
  (三)原告辛○○部分：原告辛○○每月薪資為25,000元，是其98
    年5 月份之薪資25,000元，扣除兩造所不爭執之勞保自負額
    378 元、健保自負額344 元（合計722 元）後，為24,278元
    （25,000元－722 元＝24,278元）。另原告辛○○98年6 月
    1 日起至98年6 月5 日止之薪資為4,167 元（25,000元÷30
    日×5 日＝4,167 元；元以下四捨五入），扣除兩造所不爭
    執之勞保自負額328 元，再扣除原告所自行主張應扣除之病
    假一天417 元後（見本院司重勞調字卷第9 頁），為3,422
    元（4,167 元－328 元－417 元＝3,422 元）。又被告另抗
    辯：因健保局要求補扣繳原告辛○○97年9 月至98年3 月健
    保自負額315 元，及98年4 月之自負額45元，合計360 元，
    應於原告薪資中扣除一節，業據提出原告不爭執其真正之保
    險對象承保及減免身分異動清冊、追溯更正調整保險費明細
    表各一份為證（見本院勞訴字卷第129 頁至第146 頁）。是
    此部分為原告辛○○依法應負擔部分，自亦應扣除。惟被告
    僅給付98年5 月份薪資21,338元、98年6 月份薪資2,672 元
    ，因此，原告辛○○請求被告積欠之薪資於3,330 元（24,2
    78元＋3,422 元－360 元－21,338元－2,672 元＝3,330 元
    ）之範圍內，為有理由；逾此數額之請求，即屬無據。
  (四)原告己○○部分：原告己○○每月薪資為28,000元，是其98
    年5 月份之薪資28,000元，扣除兩造所不爭執之勞保自負額
    432 元、健保自負額786 元（合計1,218 元）後，為26,782
    元（28,000元－1,218 元＝26,782元）。另原告己○○98年
    6 月1 日起至98年6 月5 日止之薪資為4,667 元（28,000元
    ÷30日×5 日＝4,667 元；元以下四捨五入），扣除兩造所
    不爭執之勞保自負額374 元，再扣除被告所抗辯而原告不爭
    執之病假一天之半日薪333 元後，為3,960 元（4,667 元－
    374 元－333 元＝3,960 元）。又被告另抗辯：因健保局要
    求補扣繳原告己○○96年9 月至98年3 月健保自負額2,470
    元，及98年4 月之自負額130 元，合計2,600 元，應於原告
    薪資中扣除一節，業據提出原告不爭執其真正之保險對象承
    保及減免身分異動清冊、追溯更正調整保險費明細表各一份
    為證（見本院勞訴字卷第129 頁至第146 頁）。是此部分為
    原告己○○依法應負擔部分，自亦應扣除。惟被告僅給付98
    年5 月份薪資20,054元、98年6 月份薪資2,626 元，因此，
    原告己○○請求被告積欠之薪資於3,462 元（26,782元＋3,
    960 元－2,600 元－22,054元－2,626 元＝3,462 元）之範
    圍內，為有理由；逾此數額之請求，即屬無據。
  (五)原告乙○○部分：原告乙○○每月薪資為50,000元，是其98
    年5 月份之薪資50,000元，扣除兩造所不爭執之勞保自負額
    659 元、健保自負額691 元（合計1,350 元）後，為48,650
    元（50,000元－1,350 元＝48,650元）。另原告乙○○98年
    6 月1 日起至98年6 月5 日止之薪資為8,333 元（50,000元
    ÷30日×5 日＝8,333 元；元以下四捨五入），扣除兩造所
    不爭執之勞保自負額571 元後，為7,762 元（8,333 元－57
    1 元＝7,732 元）。又被告另抗辯：因健保局要求補扣繳原
    告乙○○97年3 月至98年3 月健保自負額2,808 元，及98年
    4 月之自負額216 元，合計3,024 元，應於原告薪資中扣除
    一節，業據提出原告不爭執其真正之保險對象承保及減免身
    分異動清冊、追溯更正調整保險費明細表各一份為證（見本
    院勞訴字卷第129 頁至第146 頁）。是此部分為原告乙○○
    依法應負擔部分，自亦應扣除。惟被告僅給付98年5 月份薪
    資30,142元、98年6 月份薪資2,762 元，因此，原告乙○○
    請求被告積欠之薪資於20,484元（48,650元＋7,762 元－3,
    024 元－30,142元－2,762 元＝20,484元）之範圍內，為有
    理由；逾此數額之請求，即屬無據。
  (六)原告丙○○部分：原告丙○○每月薪資為25,000元，是其98
    年5 月份之薪資25,000元，扣除兩造所不爭執之勞保自負額
    378 元、健保自負額344 元（合計722 元）後，為24,278元
    （25,000元－722 元＝24,278元）。另原告丙○○就98年6
    月1 日起至98年6 月5 日止之薪資僅主張2 天（見本院司重
    勞調字卷第11頁），即1,667 元（25,000元÷30日×2 日＝
    1,667 元；元以下四捨五入），扣除兩造所不爭執之勞保自
    負額328 元後，為1,339 元（1,667 元－328 元＝1,339 元
    ）。又被告另抗辯：因健保局要求補扣繳原告丙○○96年9
    月至98年3 月健保自負額855 元，及98年4 月之自負額45元
    ，合計900 元，應於原告薪資中扣除一節，業據提出原告不
    爭執其真正之保險對象承保及減免身分異動清冊、追溯更正
    調整保險費明細表各一份為證（見本院勞訴字卷第129 頁至
    第146 頁）。是此部分為原告丙○○依法應負擔部分，自亦
    應扣除。惟被告僅給付98年5 月份薪資20,798元、98年6 月
    份薪資797 元，因此，原告丙○○請求被告積欠之薪資於3,
    122 元（24,278元＋1,339 元－900 元－20,798元－797 元
    ＝3,122 元）之範圍內，為有理由；逾此數額之請求，即屬
    無據。
三、就原告請求資遣費部分：
  (一)原告壬○○部分：
  1.依勞工退休金條例規定之資遣費部分：
    按「勞工適用本條例之退休金制度者，適用本條例後之工作
    年資，於勞動契約依勞動基準法第十一條、第十三條但書、
    第十四條及第二十條或職業災害勞工保護法第二十三條、第
    二十四條規定終止時，其資遣費由雇主按其工作年資，每滿
    一年發給二分之一個月之平均工資，未滿一年者，以比例計
    給；最高以發給六個月平均工資為限，不適用勞動基準法第
    十七條之規定。」，勞工退休金條例第12條第1 項定有明文
    。經查，本件原告壬○○自94年7 月1 日起適用勞工退休金
    條例規定之退休金制度，算至98年6 月5 日原告壬○○依勞
    動基準法第14條規定終止勞動契約前一日為止，其適用勞工
    退休金條例之工作年資計3 年11月又5 天，以其月平均工資
    60,000元計算，原告壬○○此部分所得向被告請求給付之退
    休新制資遣費應為117,911 元【60,000元×3 年÷2 ）＋（
    60,000元×11/12 年÷2 ）＋（60,000元×5/365 年÷2 ）
    ＝117,911 元；元以下四捨五入】。原告壬○○此部分請求
    於此數額範圍內方屬可採，其超過此數額部分則非可採。
  2.依勞動基準法規定之資遣費部分：
    按「雇主依前條終止勞動契約者，應依左列規定發給勞工資
    遣費：一在同一雇主之事業單位繼續工作，每滿一年發給相
    當於一個月平均工資之資遣費。二依前款計算之剩餘月數，
    或工作未滿一年者，以比例計給之。未滿一個月者以一個月
    計。」，勞動基準法第17條定有明文，又此一規定，依同法
    第14條第3 項規定，於勞工依第14條規定不經預告終止勞動
    契約時，亦準用之。又按「本條例施行前已適用勞動基準法
    之勞工，於本條例施行後，仍服務於同一事業單位而選擇適
    用本條例之退休金制度者，其適用本條例前之工作年資，應
    予保留。」、「前項保留之工作年資，於勞動契約依勞動基
    準法第十一條、第十三條但書、第十四條、第二十條、第五
    十三條、第五十四條或職業災害勞工保護法第二十三條、第
    二十四條規定終止時，雇主應依各法規定，以契約終止時之
    平均工資，計給該保留年資之資遣費或退休金，並於終止勞
    動契約後三十日內發給。」，亦為勞工退休金條例第11條第
    1 項、第2 項所明定。經查，本件原告壬○○係於93年3 月
    1 日起受僱於被告，算至原告壬○○選擇適用勞工退休金條
    例規定之新制退休金制度為止，其適用勞工退休金條例前依
    前揭法條規定保留之工作年資為1 年4 個月，依勞動基準法
    第17條規定之計算方法，應可向雇主即被告請求給付相當於
    1 又4/12個月平均工資之資遣費，以其月平均工資6 萬元計
    算，原告壬○○此部分所得向被告請求給付之退休新制實施
    前依照勞動基準法規定給付之資遣費應為8 萬元，是原告壬○○此部分請求即屬可採。
  (二)原告戊○○部分：
    查原告戊○○係於96年5 月3 日到職，故自是時起即適用勞
    工退休金條例規定之退休金制度，算至98年6 月5 日原告戊○○依勞動基準法第14條規定終止勞動契約前一日為止，其
    適用勞工退休金條例之工作年資計2 年1 個月又3 天，是原
    告戊○○僅請求2 年1 個月又2 天，自無不可（見本院司重
    勞調字卷第8 頁）。則以其月平均工資30,000元計算，原告
    戊○○得向被告請求給付之退休新制資遣費應為31,332元【
    （30,000元×2 年÷2 ）＋（30,000元×1/12年÷2 ）＋（
    30,000元×2/365 年÷2 ）＝31,332元；元以下四捨五入】
    。故原告戊○○此部分請求於此數額範圍內方屬可採，其超
    過此數額部分則非可採。
  (三)原告辛○○部分：
    查原告辛○○係於97年9 月1 日到職，故自是時起即適用勞
    工退休金條例規定之退休金制度，算至98年6 月5 日原告辛○○依勞動基準法第14條規定終止勞動契約前一日為止，其
    適用勞工退休金條例之工作年資計9 個月又5 天，以其月平
    均工資25,000元計算，原告辛○○得向被告請求給付之退休
    新制資遣費應為9,546 元【（25,000元×9/12年÷2 ）＋（
    25,000 元 ×5/365 年÷2 ）＝9,546 元；元以下四捨五入
    】。故原告辛○○此部分請求於此數額範圍內方屬可採，其
    超過此數額部分則非可採。
  (四)原告己○○部分：
    查原告己○○係於96年4 月19日到職，故自是時起即適用勞
    工退休金條例規定之退休金制度，算至98年6 月5 日原告己○○依勞動基準法第14條規定終止勞動契約前一日為止，其
    適用勞工退休金條例之工作年資計2 年1 個月又18天，是原
    告僅請求2 年1 個月又17天，自無不可（見本院司重勞調字
    卷第9 頁）。則以其月平均工資28,000元計算，原告己○○
    得向被告請求給付之退休新制資遣費應為29,819元【（28,0
    00元×2 年÷2 ）＋（28,000元×1/12年÷2 ）＋（28,000
    元×17/365年÷2 ）＝29,819元；元以下四捨五入】。故原
    告己○○此部分請求於此數額範圍內方屬可採，其超過此數
    額部分則非可採。
  (五)原告乙○○部分：
    查原告乙○○係於96年8 月30日到職，故自是時起即適用勞
    工退休金條例規定之退休金制度，算至98年6 月5 日原告乙○○依勞動基準法第14條規定終止勞動契約前一日為止，其
    適用勞工退休金條例之工作年資計1 年9 個月又7 天，是原
    告乙○○僅請求1 年9 個月又6 天，自無不可（見本院司重
    勞調字卷第10頁）。則以其月平均工資50,000元計算，原告
    乙○○得向被告請求給付之退休新制資遣費應為44,161元【
    （50,000元×1 年÷2 ）＋（50,000元×9/12年÷2 ）＋（
    50,000元×6 / 365 ÷2 ）＝44,161元；元以下四捨五入】
    。故原告乙○○此部分請求於此數額範圍內方屬可採，其超
    過此數額部分則非可採。
  (六)原告丙○○部分：
    查原告丙○○係於96年5 月1 日到職，故自是時起即適用勞
    工退休金條例規定之退休金制度，算至98年6 月5 日原告丙○○依勞動基準法第14條規定終止勞動契約前一日為止，其
    適用勞工退休金條例之工作年資計2 年1 個月又5 天，是原
    告丙○○僅請求2 年1 個月又2 天，自無不可（見本院司重
    勞調字卷第11頁）。則以其月平均工資25,000元計算，原告
    丙○○得向被告請求給付之退休新制資遣費應為26,110 元
    【（25,000元×2 年÷2 ）＋（25,000元×1/12年÷2 ）＋
    （25,000元×2 / 365 ÷2 ）＝26,110元；元以下四捨五入
    】。故原告丙○○此部分請求於此數額範圍內方屬可採，其
    超過此數額部分則非可採。
四、就原告請求勞工退休金差額之賠償部分：
    按「雇主每月負擔之勞工退休金提繳率，不得低於勞工每月
    工資百分之六。」、「雇主未依本條例之規定按月提繳或足
    額提繳勞工退休金，致勞工受有損害者，勞工得向雇主請求
    損害賠償。」，勞工退休金條例第14條第1 項、第31條第1
    項分別定有明文。又勞工退休金條例係於94年7月1日施行。
    是原告主張被告於上開條例施行後，有未依其等實際工資足
    額提繳勞工退休金之情事，致其等受有損害，其等得依上開
    規定請求被告賠償等語，即非無據。茲就原告此部分請求分
    述如下：
  (一)原告壬○○部分：
    原告壬○○主張：其自94年7 月起至96年2 月止，每月工資
    為5 萬元；自96年3 月起至96年9 月止，每月工資為55,000
     元 ；自96年10月起至98年5 月止，每月工資為6 萬元一節
    ，為被告所不爭執，則被告自94年7 月起至96年2 月止計20
    個月，依勞工退休金月提繳工資分級表（見本院勞訴字卷第
    100 頁）第7 組第38級規定，應以50,600元為月提繳工資，
    每月應提繳金額為3,036 元（50,600元×6%＝3,036 元），
    合計60,720元（3,036 元×20月＝60,720元）。自96年3 月
    起至96年9 月份止，計7 個月，依勞工退休金月提繳工資分
    級表第7 組第40級規定，應以55,400元為月提繳工資，每月
    應提繳金額為3,324 元（55,400元×6%＝3,324 元），合計
    23,268元（3,324 元×7 月＝23,268元）。自96年10月起至
    98年5 月止計20個月，依勞工退休金月提繳工資分級表第8
    組第42級規定，應以60,800元為月提繳工資，每月應提繳金
    額為3,648 元（60,800元×6%＝3,648 元），合計72,960
    元（3,648 元×20月＝72,960元）。因此，上開期間被告依
    法應提繳之金額共計156,948 元（60,720元＋23,268元＋72
    ,960元＝156,948 元）。惟被告僅提繳121,752 元，有原告
    壬○○提出之「已繳納勞工個人專戶明細資料」影本一份附
    卷可稽（見本院勞訴字卷第102 頁正反面），且為兩造所不
    爭執，合計短少35,196元（156,948 元－121,752 元＝35,1
    96元）。是原告壬○○主張被告未足額為其提繳之勞工退休
    金差額應由被告賠償等情，依前揭法條規定，其此部分請求
    應堪採取。
  (二)原告戊○○部分：
    原告戊○○主張：其自96年5 月起至98年5 月止，每月工資
    均為3 萬元一節，為被告所不爭執，則被告上開期間合計25
    個月，依勞工退休金月提繳工資分級表第5 組第27級規定，
    應以30,300元為月提繳工資，每月應提繳金額為1,818 元（
    30,300元×6%＝1,818 元），合計45,450元（1,818 元×25
    月＝45,450元）。惟被告於上開期間合計僅提繳39,581元，
    有原告戊○○提出之「已繳納勞工個人專戶明細資料」影本
    一份附卷可稽（見本院勞訴字卷第101 頁），且為兩造所不
    爭執，合計短少5,869 元（45,450元－39,581元＝5,869 元
    ）。是原告戊○○主張被告未足額為其提繳之勞工退休金差
    額應由被告賠償等情，依前揭法條規定，其此部分請求應堪
    採取。
  (三)原告辛○○部分：
    原告辛○○主張：其自97年9 月起至98年5 月止，每月工資
    均為25,000元一節，為被告所不爭執，則被告上開期間合計
    9 個月，依勞工退休金月提繳工資分級表第4 組第23級規定
    ，應以25,200元為月提繳工資，每月應提繳金額為1,512 元
    （25,200元×6%＝1,512 元），合計13,608元（1,512 元×
    9 月＝13,608元）。惟被告自97年9 月至98年4 月，每月僅
    提繳1,314 元、98年5 月提繳1,512 元，合計僅提繳12,024
    元（1,314 元×8 月＋1,512 元＝12,024元，有原告辛○○
    提出之「已繳納勞工個人專戶明細資料」及98年4 、5 月份
    之薪資單影本各一份附卷可稽（見本院司重勞調字卷第39頁
    、第30頁反面、第46頁反面），且為兩造所不爭執，合計短
    少1,584 元（13,608元－12,024元＝1,584 元）。是原告辛○○主張被告未足額為其提繳之勞工退休金差額應由被告賠
    償等情，依前揭法條規定，其此部分請求於1,584 元之範圍
    內，應堪採取，其超過此數額部分則非可採。
  (四)原告己○○部分：
    原告己○○主張：其自96年5 月起至98年5 月止，每月工資
    均為28,000元一節，為被告所不爭執，則被告上開期間合計
    25個月，依勞工退休金月提繳工資分級表第4 組第26級規定
    ，應以28,800元為月提繳工資，每月應提繳金額為1,728 元
    （28,800元×6%＝1,728 元），合計43,200元（1,728 元×
    25月＝43,200元）。惟被告自96年5 月至98年4 月，每月僅
    提繳1,440 元、98年5 月提繳1,728 元，合計僅提繳36,288
     元 （1,440 元×24月＋1,728 元＝36,288元），有原告己○○提出之「已繳納勞工個人專戶明細資料」及98年4 、5
    月份之薪資單影本各一份附卷可稽（見本院司重勞調字卷第
    40頁、第32頁反面、第46頁反面），且為兩造所不爭執，合
    計短少6,912 元（43,200元－36,288元＝6,912 元）。是原
    告己○○主張被告未足額為其提繳之勞工退休金差額應由被
    告賠償等情，依前揭法條規定，其此部分請求於6,912 元之
    範圍內，應堪採取，其超過此數額部分則非可採。
  (五)原告乙○○部分：
    原告乙○○主張：其自96年9 月起至98年5 月止，每月工資
    均為50,000元一節，為被告所不爭執，則被告上開期間合計
    21個月，依勞工退休金月提繳工資分級表第7 組第38級規定
    ，應以50,600元為月提繳工資，每月應提繳金額為3,036 元
    （50,600元×6%＝3,036 元），合計63,756元（3,036 元×
    21月＝63,756元）。惟被告自96年9 月至98年4 月，每月僅
    提繳2,088 元、98年5 月提繳3,036 元，合計僅提繳44,796
    元（2,088 元×20月＋3,036 元＝44,796元），有原告乙○○提出之「已繳納勞工個人專戶明細資料」及98年4 、5 月
    份之薪資單影本各一份附卷可稽（見本院司重勞調字卷第41
    頁、第34頁反面、第47頁），且為兩造所不爭執，合計短少
    18,960 元 （63,756元－44,796元＝18,960元）。是原告乙○○主張被告未足額為其提繳之勞工退休金差額應由被告賠
    償等情，依前揭法條規定，其此部分請求於18,960元之範圍
    內，應堪採取，其超過此數額部分則非可採。
  (六)原告丙○○部分：
    原告丙○○主張：其自96年5 月起至98年5 月止，每月工資
    均為25,000元一節，為被告所不爭執，則被告上開期間合計
    25個月，依勞工退休金月提繳工資分級表第4 組第23級規定
    ，應以25,200元為月提繳工資，每月應提繳金額為1,512 元
    （25,200元×6%＝1,512 元），合計37,800元（1,512 元×
    25月＝37,800元）。惟被告96年5 月份僅提繳1,226 元、96
    年6 月至98年4 月，每月僅提繳1,314 元、98年5 月提繳1,
    512 元，合計僅提繳32,960元（1,226 元＋1,314 元×23月
    ＋1,512 元＝32,960元），有原告丙○○提出之「已繳納勞
    工個人專戶明細資料」及98年4 、5 月份之薪資單影本各一
    份附卷可稽（見本院司重勞調字卷第42頁、第36頁反面、第
    47頁），合計短少4,840 元（37,800元－32,960元＝4,840
    元）。是原告丙○○主張被告未足額為其提繳之勞工退休金
    差額應由被告賠償等情，依前揭法條規定，其此部分請求於
    4,840 元之範圍內，應堪採取，其超過此數額部分則非可採
    。
五、就原告壬○○請求特別休假薪資部分：
    原告壬○○主張：其98年度尚餘11天特別休假未休，被告應
    給付其11天特別休假之薪資22,000元（60,000元×11天÷30
    天＝22,000元）等語。惟被告辯稱：98年度尚未終結，原告
    壬○○係在年中自行離職，非被告不給予特別休假，故不得
    請求此部分工資等語。按「『勞工之特別休假應在勞動契約
    有效期間為之，惟勞動契約之終止，如係可歸責於雇主之原
    因時，雇主應發給未休完特別休假日數之工資。』前經本會
    79年12月27日台79勞動二字第21776 號函釋在案。故當勞動
    契約終止時，勞工尚未休完之特別休假如係勞工應休能休而
    不休者，則非屬可歸責於雇主之原因，雇主可不發給未休完
    特別休假日數之工資」，有行政院勞工委員會82年8 月27日
    （82）台勞動二字第44064 號函釋可稽。本件原告壬○○與
    被告間之勞動契約係由原告主動終止，而非雇主即被告不給
    予其特別休假，且原告壬○○本得主張其終止勞動契約之生
    效期限，即其得主張於休完特別休假後再予終止，惟其既主
    張即時終止勞動契約，則其98年度之特別休假未休完部分，
    自非可歸責於被告，而不得依勞基法施行細則第24條第3 款
    規定，請求給付工資。是原告壬○○此部分請求被告給付22
    ,000元，為無理由，應予駁回。
六、就原告請求失業給付差額之賠償部分：
    按「本保險各種保險給付之請領條件如下：一失業給付：被
    保險人於非自願離職辦理退保當日前三年內，保險年資合計
    滿一年以上，具有工作能力及繼續工作意願，向公立就業服
    務機構辦理求職登記，自求職登記之日起十四日內仍無法推
    介就業或安排職業訓練。……。」、「本法所稱非自願離職
    ，指被保險人因投保單位關廠、遷廠、休業、解散、破產宣
    告離職；或因勞動基準法第十一條、第十三條但書、第十四
    條及第二十條規定各款情事之一離職。」、「失業給付按申
    請人離職辦理本保險退保之當月起前六個月平均月投保薪資
    百分之六十按月發給，最長發給六個月。但申請人離職辦理
    本保險退保時已年滿四十五歲或領有社政主管機關核發之身
    心障礙證明者，最長發給九個月。」，就業保險法第11條第
    1 項第1 款、第3 項、第16條第1 項分別定有明文，而就業
    保險法規定之被保險人依同法第6 條規定，於參加勞工保險
    或該法施行時已參加勞工保險之勞工者，即取得該法所定保
    險之被保險人資格，其投保薪資亦依照勞工保險之投保薪資
    而定。又就業保險法第38條第1 、2 項規定：「投保單位不
    依本法之規定辦理加保手續者，按自應為加保之日起，至參
    加保險之日止應負擔之保險費金額，處以十倍罰鍰。勞工因
    此所受之損失，並應由投保單位依本法規定之給付標準賠償
    之。」、「投保單位違反本法規定，將投保薪資金額以多報
    少或以少報多者，自事實發生之日起，按其短報或多報之保
    險費金額，處以四倍罰鍰，其溢領之給付金額，經保險人通
    知限期返還，屆期未返還者，依法移送強制執行，並追繳其
    溢領之給付金額。勞工因此所受損失，應由投保單位賠償之
    。」茲就原告依上開規定請求被告賠償失業給付差額部分，
    分述如下：
  (一)原告壬○○部分：
    本件被告為原告壬○○加入勞工保險之月投保薪資自93年3
    月1 日起為42,000元，自95年7 月1 日起為43,900元，自95
    年10月1 日起為34,800元，自96年10月1 日起為38,200元，
    自97年10月1 日起為40,100元，自98年5 月1 日起為43,900
    元，有其勞工保險被保險人投保資料表（明細）影本在卷可
    參（見本院司重勞調字卷第14頁），是其向勞工保險局申請
    失業給付，經該局核定其離職前六個月之平均月投保薪資為
    41,367元，所得領取之月給付額為70% 即28,957元（41,367
    元×70% ＝28,957元，元以下四捨五入），有勞工保險局98
    年7 月31日保給核字第098071683262號函影本在卷可稽（見
    本院勞訴字卷第26頁）。惟原告壬○○於本件勞動契約終止
    前六個月，每月之工資應為6 萬元，已如前述，屬於勞工保
    險投保薪資分級表（見本院勞訴字卷第112 至113 頁）第22
    級（42,001元以上），應以43,900元為月投保薪資，是其依
    就業保險法申請失業給付時，其所得領取之月給付額應為30
    ,730元（43,900元×70% ＝30,730元），其差額為每月1,77
    3 元（30,730元－28,957元＝1,773 元）。又查，原告壬○○係因勞動基準法第14條規定之情事而離職，業如前述，合
    於前揭法條規定之非自願離職之情形，且其為51年8 月11日
    生，有其年籍資料在卷可參，是於98年6 月5 日離職時，業
    已年滿45歲，故其依前開法文規定，主張以9 個月計算，惟
    僅提出勞工保險局98年7 月31日保給核字第098071683262號
    函影本、98年9 月7 日保給核字第098071791773號函影本、
    98年10月8 日保給核字第098071928139號函影本各1 紙（見
    本院勞訴字卷第147 頁至第149 頁），證明其離職後第1 至
    3 個月請領失業給付獲准，其後6 個月部分，因被告辯稱原
    告壬○○仍需提出具備申領之條件，是原告壬○○就後6 個
    月部分，因尚未能提出已向公立就業服務機構辦理求職登記
    ，自求職登記之日起14日內仍無法推介就業或安排職業訓練
    等及就業服務機構審核發給失業給付之證明文件，是其此部
    分請求，僅於5,319 元（1,773 元×3 個月＝5,319 元）之
    範圍內為有理由，逾此範圍部分，則無理由。
  (二)原告戊○○部分：
    本件被告為原告戊○○加入勞工保險之月投保薪資自95年12
    月1 日起為33,300元，自96年5 月3 日起為25,200元，自98
    年5 月1 日起為30,300元，有其勞工保險被保險人投保資料
    表（明細）影本在卷可參（見本院司重勞調字卷第16頁），
    是其向勞工保險局申請失業給付，經該局核定其離職前六個
    月之平均月投保薪資為26,900元，所得領取之月給付額為80
    % 即21,520元（26,900元×80% ＝21,520元），有勞工保險
    局98年7 月31日保給核字第098071676391號函影本在卷可稽
    （見本院勞訴字卷第27頁）。惟原告戊○○於本件勞動契約
    終止前六個月，每月之工資應為3 萬元，已如前述，屬於勞
    工保險投保薪資分級表（見本院勞訴字卷第112 至113 頁）
    第14級（28,801元至30,300元），應以30,300元為月投保薪
    資，是其依就業保險法申請失業給付時，其所得領取之月給
    付額應為24,240元（30,300元×80% ＝24,240元），其差額
    為每月2,720 元（24,240元－21,520元＝2,720 元）。又其
    主張以6 個月計算，惟僅提出勞工保險局98年7 月31日保給
    核字第098071676391號函影本、98年9 月7 日保給核字第09
    8071789561號函影本、98年9 月25日保給核字第0980718639
    96號函影本各1 紙（見本院勞訴字卷第150 頁至第152 頁）
    ，證明其離職後第1 至3 個月請領失業給付獲准，其後3 個
    月部分，因被告辯稱原告戊○○仍需提出具備申領之條件，
    是原告戊○○就後3 個月部分，因尚未能提出已向公立就業
    服務機構辦理求職登記，自求職登記之日起14日內仍無法推
    介就業或安排職業訓練等及就業服務機構審核發給失業給付
    之證明文件，是其此部分請求，僅於8,160 元（2,720 元×
    3 個月＝8,160 元）之範圍內為有理由，逾此範圍部分，則
    無理由。
  (三)原告辛○○部分：
    本件被告為原告辛○○加入勞工保險之月投保薪資自97年9
    月1 日起為21,900元，自98年5 月1 日起為25,200元有其勞
    工保險被保險人投保資料表（明細）影本在卷可參（見本院
    司重勞調字卷第18頁），是其向勞工保險局申請失業給付，
    經該局核定其離職前六個月之平均月投保薪資為23,000元，
    所得領取之月給付額為60% 即13,800元（23,000元×60% ＝
    13,800元），有勞工保險局98年8 月6 日保給核字第098071
    695247號函影本在卷可稽（見本院勞訴字卷第28頁）。惟原
    告辛○○於本件勞動契約終止前六個月，每月之工資應為25
    ,000元，已如前述，屬於勞工保險投保薪資分級表（見本院
    勞訴字卷第112 至113 頁）第10級（24,001元至25,200元）
    ，應以25,200元為月投保薪資，是其依就業保險法申請失業
    給付時，其所得領取之月給付額應為15,120元（25,200元×
    60 %＝15,120元），其差額為每月1,320 元（15,120元－13
    ,800元＝1,320 元）。又其主張以6 個月計算，惟僅提出勞
    工保險局98年8 月6 日保給核字第098071695247號函影本、
    98年9 月11日保給核字第098071806516號函影本、98年9 月
    30日保給核字第098071900597號函影本各1 紙（見本院勞訴
    字卷第153 頁至第155 頁），證明其離職後第1 至3 個月請
    領失業給付獲准，其後3 個月部分，因被告辯稱原告辛○○
    仍需提出具備申領之條件，是原告辛○○就後3 個月部分，
    因尚未能提出已向公立就業服務機構辦理求職登記，自求職
    登記之日起14日內仍無法推介就業或安排職業訓練等及就業
    服務機構審核發給失業給付之證明文件，是其此部分請求，
    僅於3,960 元（1,320 元×3 個月＝3,960 元）之範圍內為
    有理由，逾此範圍部分，則無理由。
  (四)原告己○○部分：
    本件被告為原告己○○加入勞工保險之月投保薪資自96年4
    月19日起為24,000元，自98年5 月1 日起為28,800元有其勞
    工保險被保險人投保資料表（明細）影本在卷可參（見本院
    司重勞調字卷第21頁），是其向勞工保險局申請失業給付，
    經該局核定其離職前六個月之平均月投保薪資為25,600元，
    所得領取之月給付額為60% 即15,360元（25,600元×60% ＝
    15,360元），有勞工保險局保承資字第09860736590 號函在
    卷可稽（見本院勞訴字卷第159 至160 頁）。惟原告己○○
    於本件勞動契約終止前六個月，每月之工資應為28,000元，
    已如前述，屬於勞工保險投保薪資分級表（見本院勞訴字卷
    第112 至113 頁）第13級（27,601元至28,800元），應以28
    ,800元為月投保薪資，是其依就業保險法申請失業給付時，
    其所得領取之月給付額應為17,280元（28,800元×60% ＝17
    ,280元），其差額為每月1,920 元（17,280元－15,360元＝
    1,920 元）。又其主張以6 個月計算，惟依上開勞工保險局
    函文，僅能證明原告己○○離職後第1 至4 個月請領失業給
    付每月15,360元，合計61,440元獲准。其後2 個月部分，因
    被告辯稱原告己○○仍需提出具備申領之條件，是原告己○○就後2 個月部分，因尚未能提出已向公立就業服務機構辦
    理求職登記，自求職登記之日起14日內仍無法推介就業或安
    排職業訓練等及就業服務機構審核發給失業給付之證明文件
    ，是其此部分請求，僅於7,680 元（1,920 元×4 個月＝7,
    680 元）之範圍內為有理由，逾此範圍部分，則無理由。
  (五)原告丙○○部分：
    本件被告為原告丙○○加入勞工保險之月投保薪資自96年5
    月3 日起為21,900元，自98年5 月1 日起為25,200元有其勞
    工保險被保險人投保資料表（明細）影本在卷可參（見本院
    司重勞調字卷第24頁），是其向勞工保險局申請失業給付，
    經該局核定其離職前六個月之平均月投保薪資為23,000元，
    所得領取之月給付額為60% 即13,800元（23,000元×60% ＝
    13,800元），有勞工保險局98年8 月25日保給核字第098071
    754139號函影本在卷可稽（見本院勞訴字卷第29頁）。惟原
    告丙○○於本件勞動契約終止前六個月，每月之工資應為25
    ,000元，已如前述，屬於勞工保險投保薪資分級表（見本院
    勞訴字卷第112 至113 頁）第10級（24,001元至25,200元）
    ，應以25,200元為月投保薪資，是其依就業保險法申請失業
    給付時，其所得領取之月給付額應為15,120元（25,200元×
    60 %＝15,120元），其差額為每月1,320 元（15,120元－13
    ,800元＝1,320 元）。又其主張以6 個月計算，惟僅提出勞
    工保險局98年8 月25日保給核字第098071754139號函影本、
    98年9 月25日保給核字第098071847001號函影本、98年10月
    14日保給核字第098071938716號函影本各1 紙（見本院勞訴
    字卷第156 頁至第158 頁）證明其離職後第1 至3 個月請領
    失業給付獲准，其後3 個月部分，因被告辯稱原告丙○○仍
    需提出具備申領之條件，是原告丙○○就後3 個月部分，因
    尚未能提出已向公立就業服務機構辦理求職登記，自求職登
    記之日起14日內仍無法推介就業或安排職業訓練等及就業服
    務機構審核發給失業給付之證明文件，是其此部分請求，僅
    於3,960 元（1,320 元×3 個月＝3,960 元）之範圍內為有
    理由，逾此範圍部分，則無理由。
伍、綜上所述，原告壬○○請求被告給付264,406 元（25,978元
    ＋117,911 元＋80,000元＋35,196元＋5,319 元＝264,406
    元）；原告戊○○請求被告給付52,188元（6,827 元＋31,3
    32元＋5,869 元＋8,160 元＝52,188元）；原告辛○○請求
    被告給付18,420元（3,330 元＋9,546 元＋1,584 元＋3,96
    0 元＝18,420元）；原告己○○請求被告給付47,873元（3,
    462 元＋29,819元＋6,912 元＋7,680 元＝47,873元）；原
    告乙○○請求被告給付83,605元（20,484元＋44,161元＋18
    ,960元＝83,605元）；原告丙○○請求被告給付38,032元（
    3,122 元＋26,110元＋4,840 ＋3,960 元＝38,032元）；及
    均自起訴狀繕本送達被告翌日即98年7 月7 日起（見本院司
    重勞調字卷第60頁）至清償日止按年息百分之五計算之利息
    之範圍內為有理由，應予准許；至於原告等之請求超過上開
    範圍部分則皆無理由，應予駁回。
陸、本件就原告勝訴部分，本院所命給付金額合計已逾50萬元，
    本院無從依民事訴訟法第389 條第1 項第5 款規定職權宣告
    假執行。是原告請求本院依職權宣告假執行，於法不合，併
    此敘明。
柒、本件事證已臻明確，兩造其餘主張及攻擊防禦方法與證據，
    經本院斟酌後，與本件判決結果已不生影響，故不一一論列
    ，附此敘明。
捌、結論：原告之訴為一部有理由，一部無理由，依民事訴訟法
    第79條、第85條第1 項，判決如主文。
中    華    民    國    98    年    11    月    30    日
                  民事第一庭    法  官  黃信樺
以上正本係照原本作成
如對本判決上訴，須於判決送達後20日內向本院提出上訴狀
中    華    民    國    98    年    11    月    30    日
                                書記官  李佳靜
┌──────────────────────────────┐
│附表：                                                      │
├──┬───┬─────────┬────┬────────┤
│編號│姓  名│  職    務        │ 到職日 │薪資（新台幣）  │
├──┼───┼─────────┼────┼────────┤
│一  │壬○○│  專案部副理      │ 93.3/1 │每月6萬元       │
├──┼───┼─────────┼────┼────────┤
│二  │戊○○│  採購組專員      │ 96.5/3 │每月3萬元       │
├──┼───┼─────────┼────┼────────┤
│三  │辛○○│  專案部助理工程師│ 97.9/1 │每月2萬5千元    │
├──┼───┼─────────┼────┼────────┤
│四  │己○○│  專案部助理      │ 96.4/19│每月2萬8千元    │
├──┼───┼─────────┼────┼────────┤
│五  │乙○○│  工程師          │ 96.8/30│每月5萬元       │
├──┼───┼─────────┼────┼────────┤
│六  │丙○○│  採購組助理      │ 96.5/1 │每月2萬5千元    │
└──┴───┴─────────┴────┴────────┘


司法院資訊處製作；財團法人民間司法改革基金會備份。
